臺灣苗栗地方法院刑事裁定
111年度聲再字第6號
再審聲請人  
即  被  告  陳國彥


上列聲請人因妨害公務案件，對於本院合議庭110年度簡上字第8
1號，中華民國111年4月12日第二審確定判決（原審案號：本院
苗栗簡易庭110年度苗簡字第564號，起訴案號：臺灣苗栗地方檢
察署110年度偵字第3443號），聲請再審，本院裁定如下：
    主  文
再審之聲請駁回。
    理  由
一、再審聲請意旨略以：本院110年度簡上字第81號確定判決據
    以認定之密錄器錄影光碟係屬偽造之證物，並非案發地點，
    再審聲請人即被告陳國彥（下稱被告）於案發時在苗栗客運
    頭份總站搭乘苗栗客運時有依法戴口罩，當時車上並無乘客
    ，客運駕駛王繼陽跟我說話說得很誇張，說他薪資由政府補
    發，無須依靠乘客搭乘，說看我那麼老了始停車讓我搭乘，
    我說我有駕照，不一定要坐你的車，結果王繼陽聽了很不高
    興，拉下我的口罩不讓我下車，並拿手機報警，員警陳緯忛
    、謝旻軒到場後，一言不語把我推下車，使我傾倒在地逮捕
    我，然我並無妨害公務犯行，為此依法聲請再審，並提起刑
    事附帶民事訴訟（刑事附帶民事訴訟由本院另以判決駁回）
    等語。
二、按有罪之判決確定後，有原判決所憑之證物已證明其為偽造
    或變造者，為受判決人之利益，得聲請再審，刑事訴訟法第
    420條第1項第1款定有明文。但前述所謂已證明其為偽造或
    變造者，須其證明以經判決確定，或其刑事訴訟不能開始或
    續行，非因證據不足者為限，此觀同條第2項之規定甚明（
    最高法院107年度台抗字第499號裁定意旨）。再按聲請再審
    ，應以再審書狀敘述理由，附具原判決之繕本及證據，提出
    於管轄法院為之。同法第429條定有明文。所謂敘述理由，
    係指具體表明符合法定再審事由之原因事實而言；所稱證據
    ，係指足以證明再審事由存在之證據。倘僅泛言有法定再審
    事由，而未敘明具體情形，或所述具體情形，顯與法定再審
    事由不相適合，或未提出足以證明再審事由存在之證據，均
    應認聲請再審之程序違背規定（最高法院102年度台抗字第6
    15號裁定意旨）。又法院認為無再審理由者，應以裁定駁回
    之。同法第434條第1項亦有明定。
三、查被告因犯刑法第135條第1項妨害公務罪，經本院以110年
    度簡上字第81號判決駁回被告之上訴並確定，有確定判決書
    及被告前案紀錄表各1份附卷可稽，觀諸上開確定判決之內
    容，係認定被告於民國110年5月17日12時19分許，在苗栗縣
    ○○市○○路000號即苗栗客運總站-頭份站外，以左手揮拳毆打
    身著警察制服之苗栗縣警察局頭份分局頭份派出所員警陳緯
    帆，而以此強暴方式，妨害員警陳緯帆依法執行職務，並依
    憑員警職務報告、苗栗縣頭份分局頭份派出所110報案紀錄
    單、勘驗密錄器錄影光碟之結果，為其認定依據，復說明被
    告所辯其沒有打員警、案發時間是發生在7時許左右，而非1
    2時許等辯詞不足採，已將判斷所得心證之依據，詳載於理
    由中，核與經驗法則及論理法則，均屬無違。
四、被告固主張現場員警之密錄器錄影光碟為偽造，並提出所謂
    案發地點相關照片數張乙節，然上開照片縱為被告所指之案
    發地點，至多僅是拍攝角度之不同，無足動搖現場員警密錄
    器錄影光碟之形式真正及原確定判決之勘驗結果；被告復未
    提出任何可資證明該原確定判決所憑證物確為偽證或變造之
    確定判決，亦未提出替代確定判決之刑事訴訟不能開始或續
    行，且相當於確定判決證明力之證據資料。是以，被告空言
    指摘原確定判決使用之證物為偽造或變造，而與刑事訴訟法
    第420條第1項第1款、第2項規定之要件不符，依前揭規定及
    說明，應認無再審理由。
五、依刑事訴訟法第434條第1項，裁定如主文。
中　　華　　民　　國　　111 　年　　10　　月　　17　　日
                  刑事第一庭  審判長法　官  柳章峰
　　　　　　　　　　　　　　　　　  法　官　高御庭
　　　　　　　　　　　　　　　　　  法　官　顏碩瑋
以上正本證明與原本無異。
如不服本裁定，應於裁定送達後5日內向本院提出抗告狀。
                                    書記官  陳邦旗
中　　華　　民　　國　　111 　年　　10　　月　　18　　日